【裁判字號】    99,易,1414
【裁判日期】    990927
【裁判案由】    詐欺
【裁判全文】
臺灣臺中地方法院刑事判決              99年度易字第1414號
公  訴  人  臺灣臺中地方法院檢察署檢察官
被      告  甲○○
被      告  丙○○
上列被告等因詐欺案件，經檢察官提起公訴（99年度偵字第3764
號），本院合議庭裁定由受命法官獨任進行簡式審判程序，判決
如下：
    主    文
甲○○、丙○○共同意圖為自己不法之所有，以詐術使人將本人
之物交付，各處有期徒刑玖月，均緩刑肆年，並應向被害人乙○○支付如附件（即本院99年度司中調字第1152號調解程序筆錄）
所示之損害賠償。
    犯 罪 事 實
一、甲○○、丙○○係夫妻，其2人於民國97年9月間，購買門牌
    號碼臺中縣太平市○○○街70號房屋，因經濟狀況不佳，乃
    分別向地下錢莊、遠東國際商業銀行借款新臺幣（下同）30
    萬元、420萬元，詎其等已無資力，為支付房屋貸款之本金
    利息，竟共同基於意圖為自己不法所有之犯意聯絡，自98年
    1月間某日起至同年4月10日止，在臺中縣太平市○○○街70
    號住處，對友人乙○○隱瞞其等連購屋之頭期款都必須向地
    下錢莊借貸之窘況，接續7次以需支付銀行房屋貸款及小孩
    學費、水電行之材料費等等名義，並偽稱願按月支付每1萬
    元240元之利息，佯向乙○○借款，乙○○因之誤認甲○○
    、丙○○夫妻仍有資力償還借款，致陷於錯誤，先後如數交
    付甲○○、丙○○共計170萬元之款項。嗣於98年10月間，
    甲○○、丙○○夫妻未支付利息，經乙○○追問，其等始坦
    承先前向乙○○所借金錢係用以清償向地下錢莊之借款，乙○○始知受騙。
二、案經乙○○訴由臺灣臺中地方法院檢察署檢察官偵查起訴。
    理       由
一、按除被告所犯為死刑、無期徒刑、最輕本刑為三年以上有期
    徒刑之罪或高等法院管轄第一審案件者外，於前條第一項程
    序進行中，被告先就被訴事實為有罪之陳述時，審判長得告
    知被告簡式審判程序之旨，並聽取當事人、代理人、辯護人
    及輔佐人之意見後，裁定進行簡式審判程序，刑事訴訟法第
    273條之1 條第1 項定有明文。本件被告所犯係死刑、無期
    徒刑、最輕本刑為3年以上有期徒刑以外之罪，其於準備程
    序中就被訴事實為有罪之陳述，且經審判長告知被告簡式審
    判程序之旨，並聽取檢察官及被告之意見後，本院合議庭認
    為適宜而裁定由受命法官獨任進行簡式審判程序，合先敘明
    。
二、上開犯罪事實，業據被告甲○○、丙○○於本院審理時坦承
    不諱，並為認罪之答辯（見本院卷宗第14、28頁、第32頁正
    、背面）；復經證人即告訴人乙○○於偵查中陳述甚詳，並
    有被告甲○○所簽發太平市農會帳號000000000號之票號
    FA0000000號、FA0000000號、FA0000000號、FA0000000號、
    FA0000000號、FA0000000號等支票正反面影本、支付利息明
    細11張、臺中縣太平市地政事務所函覆之門牌號碼「臺中縣
    太平市○○○街70號」房屋暨土地權利異動清冊等資料附卷
    可稽，足認被告2人之自白與事實相符。本件事證明確，被
    告甲○○、丙○○犯行堪予認定。
三、核被告甲○○、丙○○所為，係犯刑法第339條第1項之詐欺
    取財既遂罪。被告甲○○、丙○○2人彼此間有犯意聯絡及
    行為分擔，為共同正犯。又按刑法上接續犯之概念係指數行
    為於同時同地或密切接近之時地實施，侵害同一之法益，各
    行為之獨立性極為薄弱，依一般社會健全觀念，在時間差距
    上，難以強行分開，在刑法評價上，以視為數個舉動之接續
    施行，合為包括之一行為予以評價，較為合理（最高法院86
    年臺上字第3295號判例參照）。查被告甲○○、丙○○先後
    7 次以需支付銀行房屋貸款及小孩學費、水電行之材料費等
    等名義佯向告訴人乙○○借款，係對同一告訴人所為，每次
    均於密切接近之時地實施，且各行為間之獨立性薄弱，難以
    強行分開，應認係接續犯。爰審酌被告甲○○、丙○○2人
    已無資力，竟以詐騙方式欺瞞友人，以遂行詐欺取財之目的
    ，致告訴人遭受損失，其行為殊屬不當，惟被告等2人前均
    無不良素行，又於本院審理時坦承犯行，已與告訴人成立調
    解，有附件所示之本院99年度司中調字第1152號調解程序筆
    錄在卷可稽（見本院卷宗第19頁），犯後態度良好等一切情
    狀，分別量處如主文所示之刑。末查被告甲○○、丙○○前
    均未曾因故意犯罪受有期徒刑以上刑之宣告，有臺灣高等法
    院被告前案紀錄表在卷可查，其2人因一時失慮而為本件犯
    行，且犯後坦承犯罪，復與告訴人成立調解，其等經此偵審
    程序與科刑之教訓，當能知所警惕而信無再犯之虞，本院因
    認被告甲○○、丙○○所宣告之刑，應以暫不執行為適當，
    爰均依刑法第74條第1項第1款規定併予諭知緩刑4年，用啟
    自新。另按緩刑宣告，得斟酌情形，命犯罪行為人向被害人
    支付相當數額之財產或非財產上之損害賠償，刑法第74條第
    2 項第3款亦有明定。本院為確保被告於緩刑期間，能確實
    履行其所承諾之賠償金額，以收緩刑之功效，爰依前揭規定
    ，併諭知被告甲○○、丙○○應向被害人乙○○支付如附件
    （即本院99年度司中調字第1152號調解程序筆錄）所示之損
    害賠償；又依同法條第四項規定，此項諭知得為民事強制執
    行名義，且被告甲○○、丙○○倘未履行本院諭知緩刑期間
    之負擔而情節重大者，檢察官得聲請撤銷本件緩刑之宣告，
    併予敘明。
據上論斷，依刑事訴訟法第273條之1第1項、第299條第1項前段
，刑法第28條、第339條第1項、第74條第1項第1款、第2項第3款
，刑法施行法第1條之1第1項、第2項前段，判決如主文。
本案經檢察官丁○○到庭執行職務。
中    華    民    國    99    年    9     月    27    日
                  刑事第二庭    法  官  鄭永玉
以上正本證明與原本無異。
如不服本判決應於收受送達後10日內向本院提出上訴書狀
                                書記官  蔡伸蔚
中    華    民    國    99    年    9     月    27    日
附錄論罪科刑法條
中華民國刑法第339條第1項
（普通詐欺罪）
意圖為自己或第三人不法之所有，以詐術使人將本人或第三人之
物交付者，處 5 年以下有期徒刑、拘役或科或併科 1 千元以下
罰金。

司法院資訊處製作；財團法人民間司法改革基金會備份。
